臺灣高雄地方法院刑事判決　　　　　　　　　　　　九十一年度易字第二一六五號
　　公　訴　人　臺灣高雄地方法院檢察署檢察官
　　被　　　告　甲○○
　　　　　　　　乙○○
右列被告因竊盜案件，經檢察官提起公訴（九十一年度偵字第四七六三號、偵緝字第
五四二號），本院判決如左：
    主  文
乙○○共同攜帶兇器踰越安全設備竊盜，處有期徒刑陸月，如易科罰金，以參佰元折
算壹日。活動管鉗壹支沒收。
甲○○公訴不受理。
    事  實
一、乙○○與江桂華基於意圖為自己不法所有之共同犯意聯絡，由江桂華攜帶其所有
    可供兇器使用之活動管鉗一支，於民國九十一年二月二十八日十七時許（檢察官
  誤載十七時三十分許），拆卸高雄市新興區○○○路一八九號十三樓吳玥璉住處
    窗戶後，踰越窗戶（無故侵入住宅部分未據告訴）入內竊取吳玥璉所有之關公神
    像一尊、佛像一尊、佛珠一串、金色皮帶一條、音樂盒一個及ＣＤ二片（價值新
    台幣六十五萬元），得手後於同年月日十七時三十分許下樓逃逸之際，為目睹渠
    二人竊盜行為之大樓管理員徐大泉攔阻並報警而當場查獲，復扣得前述活動管鉗
    及所竊物品。
二、案經高雄市政府警察局移送臺灣高雄地方法院檢察署檢察官偵查起訴。
    理  由
甲、被告乙○○部分：
一、訊據被告乙○○矢口否認有何上開犯行，辯稱伊原本在一樓等甲○○，後來甲○
    ○叫伊上樓後，將一串佛珠交給伊，伊有叫甲○○不要偷別人的東西，伊並無參
    與甲○○之竊盜行為云云。惟查（一）被告乙○○於警訊時業已自白當時係伊與
    甲○○共同實施竊盜，且證人即大樓管理員徐大泉於偵查中亦明確證稱：「當天
    我看到他們二人一起上樓，我覺得很奇怪，我就跟上去看，我看到他們二人在房
    間內翻東西，我馬上下來打電話報警，但是後來他們二人下樓時，警察尚未到，
    我先拉住他們喊小偷，他們想要逃跑，此時警察到了，就將他們二人逮捕。」等
    語，而證人徐大泉與被告二人並無何冤仇嫌隙，自無可能誣陷渠等二人，又該證
    詞業經具結，內容翔實明確，與被告乙○○前述警訊中自白亦均相符，自堪信為
    真實；復有高雄市政府警察局保安警察大隊扣押物品目錄表二紙、贓物認領保管
    收據一件及贓物照片一張在卷可稽。（二）被告乙○○為警查獲時當場自其身上
    起出佛珠一串，此業據被告乙○○供陳在卷，若被告乙○○未參與竊盜犯行，被
    告甲○○為何要將贓物分配給被告乙○○。（三）被告江桂華於偵查中雖稱被告
    乙○○並無參與竊盜行為云云，然被告江桂華之供詞與被告乙○○於警訊中之供
    述不符，是被告江桂華偵訊所言應係迴護之詞，不足採信。綜上所述，被告乙○
    ○辯解不足採信，本案罪證明確，被告乙○○犯行堪以認定。
二、按攜帶兇器竊盜，祇須行竊時攜帶具有危險性之兇器為已足，並不以攜帶之初有
    行兇之意圖為必要；最高法院六十二年台上字第二四八九號判例可資參照。次按
    扣案之活動管鉗堅硬，此業據本院勘驗在卷，依社會一般觀念足以對人之生命、
    身體安全構成威脅，在客觀上顯然具有危險性，應屬兇器。核被告乙○○攜帶活
    動管鉗、踰越窗戶竊盜，係犯刑法第三百二十一條第一項第二款、第三款之加重
    竊盜罪。被告乙○○與江桂華間，就上開犯行有犯意之聯絡及行為之分擔，為共
    同正犯。爰審酌被告乙○○犯後否認犯行，狡黠飾詞，堪認其毫無悔意，被害人
    所受損害不輕，惟被告乙○○僅分得一串佛珠等一切情狀，從輕量處如主文所示
    之刑，並諭知易科罰金之折算標準。扣案之活動管鉗一支為被告甲○○所有供犯
    罪所用之物，此業據被告甲○○供陳在卷，爰依刑法第三十八條第一項第二款宣
    告沒收。
乙、被告甲○○不受理部分：
一、公訴意旨略謂：被告江桂華與乙○○共同意圖為自己不法之所有，由被告江桂華
    攜帶其所有可供兇器使用之活動管鉗一支，於九十一年二月二十八日十七時許，
    拆卸高雄市新興區○○○路一八九號十三樓吳玥璉住處窗戶後，踰越窗戶（無故
    侵入住宅部分未據告訴）入內竊取被害人吳玥璉所有之關公神像一尊、佛像一尊
    、佛珠一串、金色皮帶一條、音樂盒一個及ＣＤ二片，得手後下樓逃逸之際，為
    警查獲，因認被告甲○○涉有刑法第三百二十一條第二款、第三款之加重竊盜罪
    。
二、按已經提起公訴或自訴之案件，在同一法院重行起訴者，應諭知不受理之判決，
    並得不經言詞辯論為之，刑事訴訟法第三百零三條第二款、第三百零七條分別定
    有明文。
三、查本件被告甲○○前被訴於九十一年三月十三日十一時五分許，攜帶螺絲起子及
    萬用刀具之兇器及手電筒一支，踰越牆垣，毀壞鋁窗一扇後，無故侵入被害人丙
    ○○所有位於高雄市○○區○○路三十八號之住宅，竊取屋內之ＶＣＤ碟影機一
    台，得手後欲離去之際，為被害人發覺，所涉刑法第三百二十一條第一項第二款
    、第三款加重竊盜罪嫌、第三百零六條第一項之侵入住宅罪嫌，業經臺灣高雄地
    方法院檢察署檢察官於九十一年四月二十三日提起公訴，並於九十一年五月六日
    繫屬本院，由本院以九十一年度易字第一四六七號審理中，尚未判決，此有該案
    起訴書、臺灣高等法院被告全國前案紀錄表、臺灣高雄地方法院被告院內索引卡
    紀錄表附卷可參；本件被告江桂華前開被訴之竊盜罪與上開九十一年度易字第一
    四六七號竊盜罪部份，手法相同，反覆為之，顯係基於概括犯意，為連續犯，屬
    裁判上一罪，公訴人於九十一年六月七日，就與九十一年度易字第一四六七號竊
    盜案件有法律上同一關係之本案，向本院重行起訴，於九十一七月八日始繫屬本
    院，揆諸前揭說明，爰不經言詞辯論，逕為諭知不受理之判決。
據上論結，應依刑事訴訟法第二百九十九條第一項前段、第三百零三條第二款、第三
百零七條、刑法第二十八條、第三百二十一條第一項第二款、第三款、第四十一條第
一項、第三十八條第一項第二款、罰金罰鍰提高標準條例第二條，判決如主文。
中      華      民      國    九十一    年      八      月      八      日
                                  臺灣高雄地方法院刑事第三庭
                                      法  官    李淑惠
右正本證明與原本無異。
如不服本判決，應於判決送達後十日內，向本院提出上訴狀。
                                      書記官    曾秀鳳
中      華      民      國    九十一    年      八      月      八      日
右正本證明與原本無異。
如不服本判決，應於送達後十日內，向本院提出上訴狀。
                                      書記官
中      華      民      國    八十七      年            月              日
